【裁判字號】    90,台上,1703
【裁判日期】    900927
【裁判案由】    酌減價金
【裁判全文】
最高法院民事裁定                                九十年度台上字第一七○三號
    上  訴  人  庚○○
                乙○○
                己○○
                甲○○
                丙○○
                壬○○
                辛○○
                丁○○
                戊○○
    共      同
    訴訟代理人  周志吉律師
    被 上訴 人  癸○○
    訴訟代理人  吳嘉榮律師
右當事人間請求酌減價金事件，上訴人對於中華民國九十年四月三十日台灣高等法院
第二審更審判決（九十年度上更(二)字第二九號），提起上訴，本院裁定如左：
    主  文
上訴駁回。
第三審訴訟費用由上訴人負擔。
    理  由
按對於第二審判決上訴，非以其違背法令為理由，不得為之，民事訴訟法第四百六十
七條定有明文。依同法第四百六十八條規定，判決不適用法規或適用不當者，為違背
法令。而判決有同法第四百六十九條所列各款情形之一者，為當然違背法令。是當事
人提起上訴，如依民事訴訟法第四百六十八條規定，以第二審判決有不適用法規或適
用法規不當為理由時，其上訴狀或理由書應有具體之指摘，並揭示該法規之條項或其
內容。若係成文法以外之法則，應揭示該法則之旨趣。倘為司法院解釋、或本院之判
例，則應揭示該判解之字號或其內容。如以民事訴訟法第四百六十九條所列各款情形
為理由時，其上訴狀或理由書，應揭示合於該條款之事實。上訴狀或理由書如未依此
項方法表明者，即難認為已對第二審判決之違背法令有具體之指摘，其上訴自難認為
合法。本件上訴人對第二審判決提起上訴，雖以該判決違背法令為由，惟核其上訴理
由狀所載內容，係就原審取捨證據、認定事實之職權行使所論斷：系爭土地面積，於
兩造訂立買賣契約前已客觀短少三十平方公尺之部分，為自始給付不能，惟因短少部
分僅占土地買賣總面積之百分之二，且兩造亦不爭執契約之目的因此部分面積之短少
而不能達成，則依民法第二百四十六條第一項前段、第一百十一條規定，系爭買賣契
約自可認除去該一部之無效，他部分仍為有效。從而被上訴人本於不當得利法律關係
，訴請上訴人各依其等就系爭土地原應有部分比例返還就此一部無效所溢收之系爭價
金本息，為有理由，應予准許等情，指摘其為不當，並就原審已論斷者，泛言違背法
令，而非具體說明該論斷究有何不適用法規、適用法規不當，或合於民事訴訟法第四
百六十九條所列各款之事實，難認對該判決之如何違背法令已有具體之指摘，依首揭
說明，應認其上訴為不合法。
據上論結，本件上訴為不合法。依民事訴訟法第四百八十一條、第四百四十四條第一
項、第九十五條、第七十八條，裁定如主文。
中      華      民      國     九十     年      九      月    二十七    日
                              最高法院民事第五庭
                                  審判長法官  朱  錦  娟
                                        法官  顏  南  全
                                        法官  蘇  達  志
                                        法官  許  澍  林
                                        法官  陳  碧  玉
      右正本證明與原本無異
                                              書  記  官
中      華      民      國     九十     年      十      月      九      日


司法院資訊處製作；財團法人民間司法改革基金會備份。
